【裁判字號】    97,智,38
【裁判日期】    980120
【裁判案由】    侵權行為損害賠償
【裁判全文】
臺灣臺北地方法院民事裁定                97年度智字第38號
原      告  法商安萬特醫藥公司(AVENTIS PHARMA S.A.)
                      NTON.
法定代理人  甲○○○○○○ ○.
                      NTON.
訴訟代理人  李貴敏律師
            范纈齡律師
            李敏惠律師
            邵瓊慧律師
            盧柏岑律師
            黃麗蓉律師
            馮達發律師
            焦子奇律師
上列當事人請求侵權行為損害賠償之訴，本院裁定如下：
    主      文
原告應於收受本件裁定後七日內補繳第一審裁判費新台幣柒拾
萬仟伍佰陸拾捌元。
    理      由
一、按「因財產權而起訴，其訴訟標的之金額或價額在新臺幣10
    萬元以下部分，徵收1,000元；逾10萬元至100萬元部分，每
    萬元徵收100元；逾100萬元至 1,000萬元部分，每萬元徵收
    90 元；逾1,000萬元至1億元部分，每萬元徵收80元；逾1億
    元至10億元部分，每萬元徵收70元；逾10億元部分，每萬元
    徵收60元；其畸零之數不滿萬元者，以萬元計算。」，民事
    訴訟法第77之13條定有明文。次按「訴訟標的之價額，由法
    院核定。」、「核定訴訟標的之價額，以起訴時之交易價額
    為準；無交易價額者，以原告就訴訟標的所有之利益為準。
    」，民事訴訟法第77條之1亦有明確規定。
二、本院核定本件民事訴訟之訴訟標的價額如下：
  (一)訴之聲明第一項部分：
    (1)原告訴之聲明第一項：「被告不得自行或委請他人製造、
      為販賣之要約、販賣、使用或為上述目的而進口「汰杉注
      射劑」（Tyxan Injection）（衛署藥製字第047882）抗
      癌製劑。」所請求者，乃被告不得製造、販賣、為販賣要
      約或進口原告所主張侵害系爭專利之學名藥品「汰杉注射
      劑」，故原告就該訴訟標的所有之利益，應為原告因被告
      停止上述侵害行為所得之利益，亦即原告實施系爭專利製
      造、販賣原廠藥「剋癌易注射劑」（Taxotere），自本件
      訴訟確定之日起至系爭專利期滿日止之期間，因排除被告
      所有學名藥品「汰杉注射劑」進入市場，所得預期因此原
      告不會發生之利潤損失。
    (2)期間之計算：本件訴訟繫屬日為民國97年3月26日，系爭
      專利期滿日為102年11月29日，扣除依據司法院所定各級
      法院辦案期限實施要點所規範本件第一審自第三審之最長
      辦案期限合計4年4個月，自本件訴訟確定起至系爭專利期
      滿日止之期間，應為1年4月，即自101年7月27日起至102
      年11月29日止。
    (3)依卷附國立交通大學科技法律研究所（下稱交大科法所）
      對於原告所有藥物「剋癌易注射劑」因被告所有學名藥品
      「汰杉注射劑」進入市場將造成之藥品潤損失價值區間為
      新台幣（下同）5,875萬元至1億797萬元，是取其中數，
      應認原告自101年7月27日起至102年11月29日止，因排除
      被告所有學名藥品「汰杉注射劑」進入市場，所得預期因
      此原告不會發生之利潤損失為8,336萬元【計算式：(58,7
      50,000+ 107,970,000)/2=83,360,000】。
  (二)訴之聲明第二項部分：
    (1)訴之聲明第二項：「被告應給付原告1千萬元及自起訴狀
      繕本送達被告翌日起至清償日止，按年息5%計算之利息。
      」，其訴訟標的之金額即為1千萬元。
    (2)原告於本件訴之聲明第一項，乃請求本院排除被告將來不
      得為侵害系爭專利之行為，其於訴之聲明第二項，則係就
      被告過去侵害系爭專利行為所造成原告之損害，請求被告
      負擔賠償責任。故本件二項訴之聲明各得獨立提出請求，
      訴之聲明第二項，並非訴之聲明第一項所附帶請求之損害
      賠償，應併算其價額。
三、綜上，本件訴訟標的價額，應為訴之聲明第一項價額及訴之
    聲明第二項金額之總和9,336萬元，核應徵第一審裁判費833
    ,568元，原告起訴僅繳納裁判費10萬元，尚欠733,568元，
    茲依民事訴訟法第249條第1項但書之規定，限原告於收受本
    件裁定送達7日內，向本院補繳上述不足額之裁判費，逾期
    不繳，即駁回原告之訴，特此裁定。
中    華    民    國    98    年    1     月    20    日
                  民事第二庭    法  官  歐陽漢菁
以上正本係照原本作成
如不服本裁定關於核定訴訟標的價額部分，應於送達後10日內向
本院提出抗告狀，並繳納抗告費新臺幣1,000元；其餘關於命補
繳裁判費部分，不得抗告。
中    華    民    國    98    年    1     月    20    日
                                書記官  吳貞瑩


司法院資訊處製作；財團法人民間司法改革基金會備份。
